【裁判字號】    97,抗,280
【裁判日期】    970902
【裁判案由】    定應執行刑
【裁判全文】
臺灣高等法院臺南分院刑事裁定           97年度抗字第280號
抗  告  人  甲○○
                    現於台灣台南監獄台南分監執行
上列抗告人因定應執行刑案件，不服臺灣臺南地方法院中華民國
97年7月3日裁定（97年度聲字第1234號）提起抗告，本院裁定如
下：
    主  文
抗告駁回。
    理  由
一、本件抗告意旨略以：原裁定就原裁定附表編號1至8部分定應
    執行有期徒刑三年四月，並註記附表編號4、5為通緝到案，
    然編號4、5部分實非通緝到案，應有中華民國96年罪犯減刑
    條例之適用，原裁定有損受刑人權益，依法提起抗告，請重
    為裁定云云。
二、按中華民國96年罪犯減刑條例第5條規定：「本條例施行前
    ，經通緝而未於中華民國96年12月31日以前自動歸案接受偵
    查、審判或執行者，不得依本條例減刑」，係指於該條例施
    行前經通緝，而未於96年12月31日前自動歸案者，不得依該
    條例減刑；如係於該條例施行前通緝，並於民國96年7月16
    日該條例施行前經緝獲到案者，應不受該條規定不得減刑之
    限制（最高法院81年度台非字第12號判決意旨參照）。
三、經查：
  (1)本件受刑人甲○○於96年3月29日因竊盜案為警查獲，經自
    動接受採尿檢驗，呈甲基安非他命及嗎啡類陽性反應，涉嫌
    違反毒品危害防制條例，經傳喚未到，復拘提無著，經臺灣
    臺南地方法院檢察署於96年6月25日發布通緝在案，嗣於96
    年7月6日始遭警緝獲到案，有臺灣臺南地方法院檢察署96年
    6月25日南檢瑞偵謙緝字第2005號通緝書及臺灣臺南地方法
    院檢察署96年7月6日南檢瑞偵謙銷字第2219號撤銷通緝書在
    卷可羈，足認受刑人就原裁定附表編號4、5部分，係於中華
    民國96年罪犯減刑條例施行前遭通緝，且係於該條例施行前
    經緝獲到案甚明，依前開說明，自不受該條例不得減刑之限
    制。
  (2)惟法院辦理減刑之聲請案件，係依檢察官之聲請，於其所聲
    請之範圍內為之，不得逕依職權擴張聲請範圍，而將未聲請
    之罪逕予減刑及定應執行刑，是基於不告不理，檢察官既未
    聲請，法院自無須裁判。本件檢察官聲請意旨係就原裁定附
    表編號1至8部分聲請定應執行之刑，未就原裁定附表編號4
    、5部分聲請減刑，原審就此部分未予減刑，即無不合，抗
    告意旨以原審就被告涉犯原裁定附表編號4、5所示犯行，係
    屬依法得予減刑而原審未予減刑，據以提起抗告，為無理由
    。
  (3)綜上，原審以原裁定附表所示編號1至8部分應數罪併罰，依
    刑法第53條、第51條第5款規定，裁定定其應執行刑為有期
    徒刑三年四月，經核並無不合，抗告人據以提起抗告，為無
    理由，應予駁回。至抗告人所指原裁定附表編號4、5部分依
    法得予減刑而未經原裁定減刑部分，得另行聲請減刑，附此
    敘明。
四、據上論結，應依刑事訴訟法第412條，裁定如主文。
中    華    民    國    97    年    9     月    2     日
                  刑事第四庭    審判長法  官  吳志誠
                                      法  官  陳珍如
                                      法  官  羅心芳
以上正本證明與原本無異。
如不服本裁定，應於收受本裁定後五日內向本院提出抗告狀。
                                      書記官  蔡振豐
中    華    民    國    97    年    9     月    4     日


司法院資訊處製作；財團法人民間司法改革基金會備份。
